臺灣高雄地方法院民事裁定
111年度聲字第178號
聲  請  人  財政部國有財產署中區分署即何玉成之遺產管理人

法定代理人  趙子賢  
代  理  人  陳晉徹  
複 代理 人  黃曉薇律師
相  對  人  中華開發資產管理股份有限公司

法定代理人  林德雲  
上列當事人間聲請停止強制執行事件，本院裁定如下：
  主  文
聲請人為相對人供擔保新臺幣貳佰壹拾伍萬陸仟貳佰肆拾貳元後
，本院一一一年度司執字第一三五○五號清償債務執行事件之強
制執行程序，於本院一一一年度補字第一一五七號債務人異議之
訴事件（含其後改分之訴訟事件）判決確定、和解或撤回起訴前
，應暫予停止。
  理  由
一、聲請意旨略以：相對人以臺灣南投地方法院86年度執字第37
    70號債權憑證、86年度執字第3151號債權憑證（下稱系爭債
    權憑證）為執行名義，向本院聲請實施強制執行，經本院11
    1年度司執字第13505號清償債務執行事件（下稱系爭執行事
    件）受理。系爭執行事件現正執行在案（委託台灣金融資產
    服務股份有限公司執行，案號：111年度雄金職字第274號）
    。惟相對人之債權請求權已罹於時效，聲請人已據此提起債
    務人異議之訴（案號：本院111年度補字第1157號），為免
    繼續執行，造成聲請人難以回復之損害，依強制執行法第18
    條規定，聲請裁定停止系爭執行事件之強制執行程序等語。
二、按有回復原狀之聲請，或提起再審或異議之訴，或對於和解
    為繼續審判之請求，或提起宣告調解無效之訴、撤銷調解之
    訴，或對於許可強制執行之裁定提起抗告時，法院因必要情
    形或依聲請定相當並確實之擔保，得為停止強制執行之裁定
    ，強制執行法第18條第2項定有明文。是於當事人提起異議
    之訴，在該異議之訴確定前，法院如認有必要，得依職權命
    或不命供擔保，或依聲請定相當並確實之擔保，為停止強制
    執行之裁定。有無停止強制執行之必要，應斟酌該異議之訴
    在法律上是否顯無理由；如不停止執行，將來是否難於回復
    執行前之狀態；倘予停止執行，是否造成濫行訴訟以拖延執
    行，致債權人之權利無法迅速實現等情，以為判斷。倘該異
    議之訴實體上有無理由，尚待法院調查審認，則非於裁定停
    止強制執行時所應審究（最高法院105年度台抗字第879號裁
    定意旨參照）。復按法院依強制執行法第18條第2項規定，
    因必要情形或依聲請「定相當並確實之擔保」，為停止強制
    執行之裁定者，該擔保金額之多寡應如何認為相當，固屬法
    院職權裁量之範圍。惟此項擔保係備供強制執行債權人因停
    止執行所受損害之賠償，故法院定擔保金額時，自應斟酌該
    債權人因停止執行可能遭受之損害，以為衡量之標準，始符
    合該條項所稱「定相當並確實之擔保」之規定（最高法院10
    8年度台抗字第192號裁定意旨參照）。
三、經查：
　㈠相對人以系爭債權憑證為執行名義，向本院聲請實施強制執
    行，經本院以系爭執行事件受理，系爭執行事件現正執行在
    案，執行程序目前尚未終結等情，業經本院調閱系爭執行事
    件卷宗審閱屬實。聲請人以系爭債權憑證之執行名義所載之
    債權已罹於時效為由，相對人不得執系爭債權憑證對聲請人
    所有財產執行為由，對相對人提起債務人異議之訴，訴請撤
    銷系爭執行事件所為之強制執行程序，經本院以本院111年
    度補字第1157號債務人異議之訴事件受理在案，亦經本院調
    閱該案卷核閱屬實。本院審酌聲請人提起之債務人異議之訴
    ，形式上尚無訴不合法、當事人不適格、法律上顯無理由之
    情形，是系爭執行事件如繼續進行，倘聲請人所提債務人異
    議之訴勝訴，日後確有難以回復執行前狀態之虞，而非無停
    止執行之必要，則聲請人聲請於該債務人異議之訴事件終結
    前，停止系爭執行事件中所執行不動產之執行程序，核與強
    制執行法第18條第2項之要件相符，應予准許。
　㈡其次，相對人以系爭債權憑證對聲請人聲請強制執行之債權
    額係新臺幣526萬元（以下若未標明幣別則為新臺幣）、美
    金13萬4,409.97元（暨利息、違約金），有系爭執行事件卷
    宗內附民事強制執行聲請狀可憑；而系爭執行事件查封之系
    爭不動產價值總額，依最低拍賣價格計算，為2,430萬2,100
    元（詳附表合計欄所示），有本院民事執行處111年8月29日
    雄院111司執福字第13505號函可佐。經比較後，系爭執行事
    件預定拍賣之不動產價值總額，已高於相對人之本案執行債
    權額，可見相對人因停止執行所受之損害，應為其債權未能
    即時受償之利息損害。茲審酌聲請人所提債務人異議之訴之
    訴訟標的金額已逾150萬元，應適用通常訴訟程序，且為得
    上訴第三審之案件，參考各級法院辦案期限實施要點規定，
    第一、二、三審通常程序審判案件之辦案期限原則上分別為
    1年4個月、2年、1年，共計4年4個月，加計裁判送達、上訴
    、分案等期間，推估本案訴訟自第一審至判決確定所需停止
    執行之期間約為4年6月。茲以聲請人本件聲請停止執行繫屬
    本院日期民國111年10月14日之臺灣銀行牌告現金賣出匯率
    ，美金13萬4,409.97元折合新臺幣為432萬3,297元（元以下
    4捨5入，下同）。依此計算，則相對人因停止執行所可能受
    之損害額為215萬6,242元【計算式：526萬元×5％×（4＋6/12
    ）＋432萬3,297元×5％×（4＋6/12）＝215萬6,242元】。職是，
    本院衡酌聲請人聲請停止強制執行應供擔保之金額以215萬6
    ,242元為適當，爰酌定如主文所示之相當擔保金額，予以准
    許。
四、依強制執行法第18條第2項，裁定如主文。
中　　華　　民　　國　　111 　年　　10　　月　　25　　日
             　   民事第五庭    法　官　周玉珊
以上正本係照原本作成。
如對本裁定抗告須於裁定送達後10日內向本院提出抗告狀，並繳
納裁判費新台幣1,000元（須附具繕本）。
中　　華　　民　　國　　111 　年　　10　　月　　25　　日
                                書記官　林秀敏
附表：      標別 編號 不動產標示 面積 (平方公尺) 權利範圍 最低拍賣價格 (新臺幣) １ ⑴ 高雄市○○區○○段000地號土地 4265.03 1/6 430萬元 ２ ⑴ 高雄市○○區○○段0000地號土地 127.17 285/1,000 18萬1,200元  ⑵ 高雄市○○區○○段00地號土地 6.22 515/1,000 1萬6,000元  ⑶ 高雄市○○區○○段00地號土地 2529.77 285/1,000 360萬4,900元 ３ ⑴ 高雄市○○區○○段000地號土地 3056.63 1/10 155萬元  ⑵ 高雄市○○區○○段00000地號土地 77.18 1/10 5萬元 ４ ⑴ 高雄市○○區○○段00000地號土地 940.62 20/100 115萬元  ⑵ 高雄市○○區○○段000000地號土地 409.55 全部 250萬元  ⑶ 高雄市○○區○○段000000地號土地 409.55 全部 250萬元  ⑷ 高雄市○○區○○段000000地號土地 409.55 全部 250萬元  ⑸ 高雄市○○區○○段000000地號土地 409.55 全部 250萬元 ５ ⑴ 高雄市○○區○○○段000地號土地 2419.90 258/1,000 345萬元 合計     2,430萬2,100元